臺灣臺中地方法院臺中簡易庭民事判決
111年度中簡字第2091號
原      告  陳立婷  

訴訟代理人  鐘耀盛律師
被      告  李家豪  


上列被告因詐欺案件（本院111年度中金簡字第87號），經原告
提起損害賠償之刑事附帶民事訴訟（本院111年度中簡附民字第6
4號），經刑事庭裁定移送前來，本院於民國111年8月9日言詞辯
論終結，判決如下：
    主      文
被告應給付原告新臺幣520,000元，及自民國111年4月28日起至
清償日止，按週年利率百分之五計算之利息。
本判決得假執行。
    事實及理由
一、原告主張：被告可預見提供金融帳戶予他人使用，可能淪為
    他人實施財產犯罪之工具，仍基於即使發生亦不違反本意之
    幫助故意及掩飾隱匿特定犯罪所得來源去向之洗錢不確定故
    意，於民國110年9月3日12時15分許前某時，依真實姓名年
    籍均不詳之詐騙集團成年成員指示，向國泰世華商業銀行申
    辦其所有之該行000000000000號帳戶之網路銀行及約定網路
    轉帳之帳號，再將上開帳戶網路銀行帳號及密碼告知該詐騙
    集團成員，容任該集團人員任意使用帳戶。又該詐騙集團成
    員取得上開帳戶資料後，即基於意圖為自己不法所有之詐欺
    取財犯意：於110年8月3日21時42分許，以臉書及LINE與原
    告聯絡並佯稱：要改運需依指示匯款云云，致原告陷於錯誤
    ，分別於110年9月3日12時15分許、110年9月13日10時33分
    許，各匯款新臺幣（下同）29萬元、23萬元至上開帳戶，並
    旋遭人以網路轉帳方式提領一空。爰依共同侵權行為之法律
    關係，請求被告賠償等語。並聲明：如主文第1項所示。
二、被告則辯稱略以：被告實無幫助詐欺之侵權行為故意，且縱
    認被告應負本件損害賠償責任，然謊稱施法改運而詐得他人
    財產事件於現今社會時有所聞，原告接獲類似訊息而未加查
    證，亦未懷疑改運為何需要支付52萬元款項，原告受騙亦應
    與有過失，資為抗辯等語。並聲明：原告之訴駁回。
三、得心證之理由：
　㈠按刑事訴訟判決所認定之事實，固非當然有拘束民事訴訟判
    決之效力，但民事法院調查刑事訴訟原有之證據，而斟酌其
    結果以判斷事實之真偽，並於判決內記明其得心證之理由，
    即非法所不許（參最高法院67年台上字第2674號及49年台上
    字第929號判例意旨），是本院自得調查刑事訴訟中原有之
    證據，斟酌其結果以判斷其事實，合先敘明。
  ㈡按因故意或過失，不法侵害他人之權利者，負損害賠償責任
    。故意以背於善良風俗之方法，加損害於他人者亦同；數人
    共同不法侵害他人之權利者，連帶負損害賠償責任；不能知
    其中孰為加害人者，亦同。造意人及幫助人，視為共同行為
    人，民法第184條第1項、第185條分別定有明文。又按數人
    共同為侵權行為致加害於他人時，本各有賠償其損害全部之
    責（最高法院17年上字第107號判例意旨可資參照）。查原
    告主張不詳之詐欺集團成員於110年8月3日21時42分許，以
    臉書及LINE與原告聯絡並佯稱：要改運需依指示匯款云云，
    致原告陷於錯誤，分別於110年9月3日12時15分許、110年9
    月13日10時33分許，各匯款29萬元、23萬元至詐欺集團所使
    用之被告所有上開帳戶，並旋遭人以網路轉帳方式提領一空
    之事實，被告所犯提供帳戶故意幫助詐欺之行為，業經本院
    刑事庭以111年度中金簡字第87號判處被告有期徒刑3月，併
    科罰金2萬元確定，此經本院依職權調取本院111年度中金簡
    字第87號詐欺案件全卷查核無誤。至被告固另辯稱原告與有
    過失等語，然按損害之發生或擴大，被害人與有過失者，法
    院得減輕賠償金額，或免除之，民法第217條固定有明文，
    經查，被告上開所為既屬故意侵權行為，已如前述，自無上
    開過失相抵規定之適用，況被告僅以謊稱施法改運而詐得他
    人財產事件於現今社會時有所聞，尚不足以舉證原告對上開
    損害之發生或擴大究有何過失行為，以及該過失行為與上開
    損害之發生有何因果關係之可言，則被告徒以空言辯稱上情
    ，自屬無據，亦無可取。是依本院調查證據之結果，堪認原
    告主張之事實為真正。從而，原告依共同侵權行為之法律關
    係，請求被告賠償其52萬元，應屬有據。
  ㈢按給付無確定期限者，債務人於債權人得請求給付時，經其
    催告而未為給付，自受催告時起，負遲延責任，其經債權人
    起訴而送達訴狀者，與催告有同一之效力；遲延之債務，以
    支付金錢為標的者，債權人得請求依法定利率計算之遲延利
    息；應付利息之債務，其利率未經約定，亦無法律可據者，
    週年利率為百分之5，民法第229條第2項、第233條第1項前
    段、第203條分別定有明文。查原告本件侵權行為損害賠償
    之債，屬給付無確定期限，從而，原告請求被告給付自起訴
    狀繕本送達翌日（即111年4月28日，見附民卷第21頁）起至
    清償日止，按週年利率百分之5計算之利息，與上開規定，
    核無不合，應予准許。
四、綜上所述，原告依據共同侵權行為之法律關係，請求被告給
    付原告52萬元，及自111年4月28日起至清償日止，按週年利
    率百分之5計算之利息，為有理由，應予准許。
五、本判決係適用簡易程序所為被告敗訴之判決，依民事訴訟法
    第389條第1項第3款規定，應依職權宣告假執行。
六、本件原告係於刑事訴訟程序提起民事訴訟，經本院刑事庭裁
    定移送前來，依刑事訴訟法第504條第1項規定，無庸繳納裁
    判費，且本件訴訟繫屬期間亦未增生訴訟費用事項，故無訴
    訟費用負擔問題，併予敘明。
中　　華　　民　　國　　111 　年　　9 　　月　　13　　日
                          臺灣臺中地方法院臺中簡易庭
                                  法　官　張清洲
以上為正本，係照原本作成。如不服本判決，應於送達後二十日
內，向本院提出上訴狀並表明上訴理由，如於本判決宣示後送達
前提起上訴者，應於判決送達後二十日內補提上訴理由書（須附
繕本）。如委任律師提起上訴者，應一併繳納上訴審裁判費。
中　　華　　民　　國　　111 　年　　9 　　月　　13　　日
                                  書記官  陳慧津